【裁判字號】    90,交易,9
【裁判日期】    900329
【裁判案由】    過失傷害
【裁判全文】
臺灣宜蘭地方法院刑事判決                              九十年度交易字第九號
    公  訴  人  臺灣宜蘭地方法院檢察署檢察官
    被      告  乙○○
右列被告因過失傷害案件，經檢察官提起公訴（八十九年度偵字第二六二九號），本
院判決如左：
    主  文
乙○○因過失傷害人，處有期徒刑參月，如易科罰金以參佰元折算壹日。
    事  實
一、乙○○於民國八十九年八月十二日中午，駕駛車牌號碼ＤＬ－八００二號自用小
    客車，沿宜蘭縣宜蘭市○○路由壯圍往宜蘭方向行駛，於同日中午十二時十分許
    途經宜蘭市○○路五十號國立宜蘭高級商業職業學校前時，原應注意車輛行駛時
    ，駕駛人應注意車前狀況及兩車併行之距離，並隨時採取必要之安全措施，而依
    當時為晴天、有自然光線、路面乾燥、視距良好等無不能注意之情形，竟疏未注
    意，未保持行車安全間隔，致與同向右前方由甲○○騎乘之車號ＧＴＷ－九四二
    號重型機車發生擦撞，致人車倒地，造成甲○○受有左脛骨粉碎骨折、左胸挫傷
    、左側第四肋骨骨折、顏面挫裂傷等傷害。乙○○於車禍發生後，於警員至現場
    處理時，向警員自承開車肇事，自首而受裁判。
二、案經被害人甲○○訴由宜蘭縣警察局宜蘭分局報請台灣宜蘭地方法院檢察署檢察
    官偵查起訴。
    理  由
一、訊之被告乙○○固對於右揭時地駕駛汽車與被害人甲○○所騎乘之機車發生擦撞
    ，並造成甲○○受傷之事實坦承不諱，然矢口否認伊有過失，辯稱被害人係為閃
    避在旁學生才撞到伊云云。惟查，右揭事實，業據被害人甲○○於警訊中、甲○
    ○之子李燦輝於偵查及本院審理時指訴之情節相符。被告乙○○於警訊中供稱當
    時係伊為了閃避學生才與前方之被害人車發生擦撞等語，於偵查及本院審理時改
    稱係被害人閃避學生才撞至伊車等語，被告前後辯稱並不一致，顯有瑕疵，尚難
    採信。本件並有道路交通事故調查表及現場照片卷可資佐證，告訴人甲○○確因
    本件車禍受傷，亦有羅東博愛醫院於八十九年九月五日出具之診斷證明書一紙附
    卷足憑。
二、按道路交通安全規則第九十四條第三項規定：「汽車行駛時，駕駛人應注意車前
    狀況及兩車併行之間隔，並隨時採取必要之安全措施。」，被告乙○○駕駛汽車
    疏未注意車前狀況及兩車併行之間隔，顯有過失，而依當時情形又無不能注意之
    情形，被告之過失行為與被害人受傷間具有相當因果關係。本件送台灣基宜區行
    車事故鑑定委員會鑑定結果，同此認定，有該委員會八十九年十二月十八日基宜
    鑑字第八九０七一七號函及所附之鑑定意見書附卷足參，益證被告行為有過失，
    從而事證明確，被告之過失犯行堪予認定。
三、核被告乙○○駕駛汽車，因過失傷害人，所為係犯刑法第二百八十四條第一項前
    段之過失傷害罪。查本件車禍發生後，被告於警員至現場處理時，向警員自承開
    車肇事，自首而受裁判，有證人即宜蘭縣警察局宜蘭分局延平派出所警員丙○○
    供證明確，應依法減輕其刑。爰審酌被告之素行、對本件車禍之過失程度、對被
    害人身體健康所生之危害非輕及犯罪後迄未賠償被害人所受之損害，犯後否認之
    態度等一切情狀，量處如主文所示之刑，並諭知易科罰金之折算標準。
據上論斷，應依刑事訴訟法第二百九十九條第一項前段、刑法第二百八十四條第一項
前段、第六十二條前段、第四十一條第一項，罰金罰鍰提高標準條例第一條前段、第
二條，判決如主文。
本案經檢察官林慧到庭執行職務。
中    華    民    國      九十        年      三        月    二十九    日
                                  臺灣宜蘭地方法院交通法庭
                                          法  官  郭  淑  珍
右正本證明與原本無異。
如不服本判決，應於判決送達後十日內，向本院提出上訴狀。（應附繕本）
                                          書記官  陳  淑  宜
中    華    民    國      九十        年      四        月      三      日
附錄法條：
刑法第二百八十四條第一項
因過失傷害人者，處六月以下有期徒刑、拘役或五百元以下罰金。致重傷者，處一年
以下有期徒刑、拘役或五百元下罰金。


司法院資訊處製作；財團法人民間司法改革基金會備份。
